臺灣彰化地方法院刑事判決　　　　　　　100年度訴字第626號
公　訴　人　臺灣彰化地方法院檢察署檢察官
被　　　告　黃文彬
上列被告因妨害自由案件，經檢察官提起公訴（99年度偵緝字第
524 號），被告於準備程序進行中就被訴事實為有罪之陳述，本
院合議庭裁定進行由受命法官獨任進行簡式審判程序，判決如下
：
    主  文
黃文彬共同犯剝奪行動自由罪，處有期徒刑捌月。
    事  實
一、黃文彬（綽號「囝仔彬」、「幼齒的」）於民國98年3 月間
    某日凌晨，在彰化縣彰化市○○路麗晶KTV 消費，聲稱店內
    女侍服務態度不佳，要求經理李曜同外出賠罪遭拒，心生不
    悅，黃文彬於離去後，仍有未甘，竟與李浚華（綽號「國隆
    」，未據起訴）共同基於剝奪李曜同行動自由之犯意聯絡，
    於同日凌晨1 時許，由黃文彬指示李浚華前往麗晶KTV ，以
    動手強押上車之非法方法，將李曜同載往彰化縣和美鎮○○
    路30之1 號全家福自助式KTV （下稱全家福KTV ）包廂內。
    李曜同遭押抵全家福KTV 時，黃文彬已在包廂內等候，而謝
    秉原（業經臺灣高等法院臺中分院以100 年上訴字第169 號
    判處有期徒刑8 月，緩刑3 年確定）經由不知名友人邀約，
    亦進入包廂內。黃文彬除當面指責李曜同店內管理不週，並
    出手予以毆打（傷害部分未據告訴，下同），復與謝秉原、
    黃志明（未據起訴）及在場真實姓名年籍不詳之成年男子數
    人，共同基於上開剝奪李曜同行動自由之犯意聯絡，指示彼
    等以動手強押上車之非法方法，將李曜同蒙頭載往彰化縣伸
    港鄉海邊，其中謝秉原係以搭住李曜同肩膀防止逃逸之方式
    作為強押手段，並隨行分乘車輛前往；待李曜同遭押抵海邊
    時，黃文彬再毆打李曜同，隨後再押往附近魚塭續行毆打，
    嗣始將李曜同載回全家福KTV 釋放，任其自行招呼計程車返
    家，李曜同共計被剝奪行動自由約4 、5 小時。
二、案經彰化縣警察局彰化分局報告臺灣彰化地方法院檢察署檢
    察官偵查起訴。
    理  由
一、本件被告黃文彬所犯係死刑、無期徒刑、最輕本刑為3 年以
    上有期徒刑以外之罪，其於準備程序就被訴事實為有罪之陳
    述，經本院裁定由受命法官獨任以簡式審判程序審理，則依
    刑事訴訟法第273 條之2 、同法第159 條第2 項之規定，不
    適用傳聞法則有關限制證據能力之相關規定，合先敘明。
二、上揭事實，業據被告黃文彬坦承不諱，並經證人即被害人李
    曜同於警詢中指述明確（偵緝卷第57至59頁、第62至63頁）
    ，而被害人在麗晶KTV 遭強押外出，翌日返回時傷痕累累並
    跛行一節，亦據證人即麗晶KTV 員工魏廷益於警詢中證述在
    卷（偵緝卷第65至66頁）。又依被害人於警詢中之陳述，其
    於被告在麗晶KTV 出言要求外出時，已予拒絕，且李浚華及
    謝秉原等人分批將其帶往全家福KTV 與彰化縣伸港鄉海邊，
    皆係以強押上車之方式為之；於本院99年度訴字第922 號妨
    害自由案件審理中並證稱，案發時在麗晶KTV 擔任經理，負
    責店內事務管理，並無其他管理人員，營業時間自晚上8 時
    起至凌晨3 時止等語（偵緝卷第73至77頁），顯見被害人自
    麗晶KTV 外出當時，仍在上班時間，又無人代班，而被告在
    麗晶KTV 時，又已有尋釁徵兆，堪認被害人應非自願外出。
    參以證人魏廷益於警詢中之前開證述，益徵被害人警詢時指
    述之情節應非虛構。至被害人於檢察官偵查中雖翻異前詞，
    否認被害（偵緝卷第68至68頁反面），然被害人因被告糾眾
    犯罪，其事後畏懼報復，不敢一貫堅決指控，應屬弱者之正
    常反應，且於檢察官詢問為何陳述與警詢筆錄不同時，亦表
    示：因為我不想提告了等語，是其於偵查中所為有利被告之
    證言，容係迴護之詞，難以盡信。綜上所述，可認被告之自
    白與事實相符，應堪採信，本件事證明確，被告犯行堪以認
    定，應依法論科。
三、查被告以動手強押之非法方法，剝奪被害人李曜同之行動自
    由共約4 、5 小時，核其所為，係犯刑法第302 條第1 項之
    剝奪他人行動自由罪。被告與李浚華、謝秉原、黃志明及當
    時在全家福KTV 包廂內之真實姓名年籍不詳成年男子數人就
    上開犯行，有犯意聯絡及行為分擔，均為共同正犯。又被告
    與上開共同正犯等人於時間密接下，先後將被害人強押至全
    家福KTV 、彰化縣伸港鄉海邊及魚塭，而妨害被害人之行動
    自由，侵害同一人之自由法益，應論以單純一罪。起訴書原
    記載被告對被害人妨害自由之行為，起自全家福KTV 強押上
    車後載往彰化縣伸港鄉海邊，業經公訴檢察官當庭更正為自
    麗晶KTV 強押上車前往全家福KTV ，並認被告與黃志明、李
    浚華即綽號「國隆」之成年男子亦有犯意聯絡（本院卷第19
    頁），且被告將被害人從麗晶KTV 強押至全家福KTV ，再從
    全家福KTV 強押至彰化縣伸港鄉海邊、魚塭，為單純一罪關
    係，已如前述，本院自應併予審理，附此敘明。爰審酌被告
    所為造成被害人身心受害非淺，其糾眾為之，肆無忌憚，危
    害社會治安，及其素行、智識程度、剝奪被害人行動自由之
    時間長達4 、5 小時等一切情狀，量處如主文所示之刑。
據上論斷，應依刑事訴訟法第273 條之1 第1 項、第299 條第1
項前段，刑法第28條、第302 條第1 項，刑法施行法第1 條之1
第1 項、第2 項前段，判決如主文。
本案經檢察官詹喬偉到庭執行職務。
中    華    民    國   100    年    5     月    31    日
                  刑事第八庭          法  官  王素珍
以上正本證明與原本無異。
如不服本判決應於收受判決後10日內向本院提出上訴書狀，並應
敘述具體理由；其未敘述上訴理由者，應於上訴期間屆滿後20日
內向本院補提理由書（均須按他造當事人之人數附繕本）「切勿
逕送上級法院」。
告訴人或被害人對於判決如有不服具備理由請求檢察官上訴者，
其上訴期間之計算係以檢察官收受判決正本之日期為準。
中    華    民    國   100    年    5     月    31    日
                                      書記官  陳秀香
附錄本案論罪科刑法條：
中華民國刑法第302條
私行拘禁或以其他非法方法，剝奪人之行動自由者，處 5 年以
下有期徒刑、拘役或 3 百元以下罰金。
因而致人於死者，處無期徒刑或 7 年以上有期徒刑，致重傷者
，處 3 年以上 10 年以下有期徒刑。
第 1 項之未遂犯罰之。